臺灣臺北地方法院民事裁定　九十三年簡抗字第一○號
　　抗　告　人　慶豐商業銀行股份限公司
　　法定代理人　黃世惠
　　相　對　人　甲○○
右抗告人因與相對人間請求返還借款事件，對於中華民國九十三年一月五日本院新店
簡易庭所為九十二年度店簡字第九三四號裁定提起抗告，本院裁定如左：
    主      文
原裁定廢棄。
程序費用由相對人負擔。
    理      由
一、本件抗告意旨略以：原審以抗告人起訴僅繳納部分裁判費，經命補正而逾期迄未
    補正，裁定駁回抗告人之訴。惟原審法院遲至民國（下同）九十三年一月五日方
    以裁定駁回抗告人之訴，而抗告人既已於九十二年十二月三十一日原審裁定駁回
    前補正，即屬合法有效。原審以抗告人未依法補正為由裁定駁回，顯有違誤，據
    此請求駁回原裁定等語。
二、按提起民事訴訟，應依民事訴訟法第七十七條之十三之規定繳納裁判費，此固為
    必須具備之程式。惟按，原告之訴，有起訴不合程式或不備其他要件者，法院應
    以裁定駁回之。但其情形可以補正者，審判長應定期間先命補正。民事訴訟法第
    二百四十九條第一項第六款定有明文。又按，裁定期間並非不變期間，故當事人
    依裁定應補正之行為，雖已逾法院之裁定期間，但於法院尚未認其所為之訴訟行
    為為不合法予以駁回前，其補正仍屬有效，法院不得以其補正逾期為理由，予以
    駁回。最高法院五十一年台抗字第一六九號判例可參。
三、經查，本件抗告人因請求返還借款事件，曾聲請對相對人發支付命令，經相對人
    於法定期間內對支付命令提出異議，而以支付命令之聲請視為起訴後，經本院新
    店簡易庭於九十二年十二月十六日裁定限原告應於收受裁定後五日內補繳裁判費
    新臺幣二千六百四十元。該裁定於同年十二月二十二日送達抗告人，抗告人於同
    年十二月三十一日向本院收費處繳納裁判費二千六百四十元，有本院裁判費收據
    影本一件在卷可稽，復向本院收費處查復九十二年十二月三十一日確有收受抗告
    人裁判費二千六百四十元屬實，此有本院收費處答詢表附卷可憑。雖抗告人並未
    於原裁定所命五日期間內補正裁判費，惟斯時本院新店簡易庭既尚未裁定駁回抗
    告人之訴，依前開判例所示，即不得再認抗告人之起訴不合程式而予駁回，乃原
    裁定於九十三年一月五日始裁定駁回抗告人之訴，尚有未洽，抗告意旨指摘原裁
    定不當，聲明求予廢棄原裁定，為有理由，爰裁定如主文第一項所示。
四、據上結論，本件抗告為有理由，依民事訴訟法第四百三十六條之一第三項、第四
    百九十二條第二項，裁定如主文。
中　　　華　　　民　　　國　　九十三　　年　　　二　　　月　　二十三　　日
                                      民事第二庭審判長法官  丁蓓蓓
                                      　　　　　法　　　官　黃雯惠
                                      　　　　　法      官  洪純莉
右為正本係照原本作成
如對本裁定抗告須於裁定送達後十日內向本院提出抗告狀
中　　　華　　　民　　　國　　九十三　　年　　　二　　　月　　二十三　　日
                                                    書記官  黃慧怡
